臺灣高雄地方法院刑事判決　　　　　　96年度訴更一字第45號
公　訴　人　臺灣高雄地方法院檢察署檢察官
被　　　告　乙○○
　　　　　　　　　　號
　　　　　　　　　　（現在臺灣臺東監獄岩灣分監執行中
上列被告因毒品危害防制條例案件，經檢察官提起公訴（95年度
毒偵字第7099號），本院判決如下：
    主  文
乙○○施用第一級毒品，累犯，處有期徒刑拾月，減為有期徒刑
伍月，如易科罰金，以新臺幣壹仟元折算壹日。扣案含海洛因成
分難以析離之殘渣袋壹只，沒收銷燬之；扣案注射針筒、吸管各
壹支均沒收。
    事  實
一、乙○○前於民國88年間，因賭博案件經本院88年度易字第52
    5 號判處有期徒刑1 年，並經臺灣高等法院高雄分院駁回上
    訴確定，於91年4 月20日縮短刑期執行完畢；復因施用毒品
    案件，經本院以89年度毒聲字第7447號裁定令入戒治處所施
    以強制戒治，於90年5 月3 日停止戒治付保護管束，至同年
    9 月25日保護管束期滿，強制戒治執行完畢，由臺灣高雄地
    方法院檢察署檢察官以89年度毒偵字第6052號不起訴處分確
    定。
二、詎其仍不知悛悔，明知海洛因經公告為毒品危害防制條例第
    2 條第2 項之第一級毒品，不得持有、施用，竟基於施用第
    一級毒品海洛因之犯意，於95年8 月17日中午12時50分許回
    溯24小時內之某時，在其位於高雄市○○路185 號7 樓之4
    住處，以將海洛因摻水注入針筒注射之方式，施用第一級毒
    品海洛因1 次。嗣於同日中午12時50分許，在其前揭住處經
    警查獲，並採尿送驗後，檢驗結果呈嗎啡陽性反應，並扣得
    其所有注射針筒1 支、海洛因殘渣袋1 個、吸管1 支，始悉
    上情。
三、案經高雄市政府警察局苓雅分局報告臺灣高雄地方法院檢察
    署檢察官偵查起訴。
    理  由
一、按本件被告所犯係死刑、無期徒刑、最輕本刑為3 年以上有
    期徒刑以外之罪，其於準備程序就前揭被訴事實為有罪之陳
    述，經受命法官告知簡式審判程序之旨，並聽取其與公訴人
    之意見後，本院認無不得或不宜改依簡式審判程序進行之處
    ，爰依刑事訴訟法第273 條之1 第1 項、第284 條之1 之規
    定，裁定本件由受命法官獨任進行簡式審判程序，合先敘明
    。
二、上開事實，業經被告於本院審理時坦承不諱，且其經警查獲
    採集之尿液送請檢驗結果，呈施用海洛因後代謝而出之嗎啡
    陽性反應，有高雄市立凱旋醫院95年8月28日濫用藥物尿液
    檢驗報告、高雄市政府警察局苓雅分局偵辦毒品案件嫌疑人
    尿液採證代碼對照表各1 紙附卷可稽，足認被告上開自白與
    事實相符，自可採為認定事實之證據。又被告有事實欄所載
    經強制戒治執行完畢之情，有卷附臺灣高等法院被告前案紀
    錄表1 份可按。從而，被告於強制戒治執行完畢釋放後，5
    年內再犯本件違反毒品危害防制條例第10條第1 項施用第一
    級毒品罪，洵堪認定，本件事證明確，自應依法論科。
三、查海洛因係毒品危害防制條例第2 條第2 項所稱之第一級毒
    品，不得非法持有及施用。核被告所為，係犯毒品危害防制
    條例第10條第1 項之施用第一級毒品罪。其施用毒品前後持
    有該毒品之低度行為，應被其施用之高度行為所吸收，不另
    論罪。又被告前於88年間因賭博案件經本院判處有期徒刑1
    年，經臺灣高等法院高雄分院駁回上訴確定，甫於91年4 月
    20日縮短刑期執行完畢，有臺灣高等法院被告前案紀錄表1
    份在卷可按，其於受有期徒刑執行完畢後，5 年內故意再犯
    本件有期徒刑以上之罪，為累犯，應依刑法第47條第1 項之
    規定加重其刑。爰審酌被告前有施用毒品、賭博等多項前科
    ，素行不佳，且歷經強制戒治程序後，仍未能徹底戒絕毒癮
    ，本不宜寬貸，惟念其施用毒品乃危害其自身健康，尚未害
    及他人，且犯後尚知坦承犯行等一切情狀，量處如主文所示
    之刑。又被告本件犯罪時間係在96年4 月24日以前，所犯之
    罪合於中華民國96年罪犯減刑條例第2 條第1 項第3 款所定
    減刑條件，應依法減輕其宣告刑2 分之1 後，並諭知易科罰
    金之折算標準。至扣案之殘渣袋1 只，係供被告填裝第一級
    毒品海洛因所用，業據被告到院陳明，該殘渣袋內含極微量
    之第一級毒品海洛因殘留，二者顯難以析離，該殘渣袋自應
    視為海洛因之一部，依毒品危害防制條例第18條第1 項前段
    規定宣告沒收銷燬之。另扣案注射針筒、吸管各1 支屬被告
    所有，且為供本件施用第一級毒品犯行所用之物，業據被告
    供承在卷，爰依刑法第38條第1 項第2 款規定，併予宣告沒
    收。
據上論斷，應依刑事訴訟法第273 條之1 第1 項、第299 條第1
項前段，毒品危害防制條例第10條第1 項、第18條第1 項前段，
刑法第11條、第38條第1 項第2 款、第47條第1 項、第41條第1
項前段，中華民國96年罪犯減刑條例第2 條第1 項第3 款、第7
條、第9 條，判決如主文。
本案經檢察官甲○○到庭執行職務。
中　　華　　民　　國　　96　　年　　11　　月　　13　　日
　                刑事第十一庭  法　官  黃繼瑜
以上正本證明與原本無異。
如不服本判決應於收受本判決後10日內向本院提出上訴書狀，並
應敘述具體理由，如未敘述上訴理由者，應於上訴期間屆滿後20
日內補提理由書狀於本院（均須按他造當事人之人數附繕本）「
切勿逕送上級法院」。
中　　華　　民　　國　　96　　年　　11　　月　　13　　日
                                書記官  曾小玲
附錄本案論罪科刑法條全文：
毒品危害防制條例第10條第1項
施用第一級毒品者，處 6 月以上 5 年以下有期徒刑。
